---
title: "Algoritmos en Bioinformática Estructural"
date: "`r format(Sys.time(), '%d %B %Y')`"
author:
- affiliation: 'Estación Experimental de Aula Dei-CSIC, Zaragoza, España, https://eead.csic.es/compbio'
  name: 'Bruno Contreras Moreira'
output:
  bookdown::gitbook: 
    includes:
       in_header: GAcode.html
    split_by: none
    self_contained: true
    config:
      sharing: false
documentclass: book
url: 'https://github.com/eead-csic-compbio/bioinformatica_estructural/'
github-repo: 'eead-csic-compbio/bioinformatica_estructural'
bibliography: bib_myarticles_md.bib
biblio-style: apalike
link-citations: yes
---


<!-- GAcode -> Google Analytics, lee
https://stackoverflow.com/questions/41376989/how-to-include-google-analytics-in-an-rmarkdown-generated-github-page
-->



```{r, child='README.md'}
```

<!-- importa capítulos originales .tex convertidos a .md y concatenados para que pandoc arregle xrefs -->

```{r, child='latexmerge.md'}
```

<!-- capítulos en format Markdown -->

```{r, child='alphafold.md'}
```

# Apéndices

## Abreviaturas {#tab:abbrev}

|||
|:---|:----------------------------|
|AA|Aprendizaje Automático|
|AF|AlphaFold|
|CASP|Critical Assessment of Techniques for Protein Structure Prediction|
|CATH|Protein Structure Classification database|
|CM|Comparative Modelling|
|DSSP|Define Secondary Structure of Proteins|
|FR|Fold Recognition|
|LDDT|Local Distance Difference Test|
|NMR|Nuclear Magnetic Resonance|
|NN|Nearest Neighbor|
|PCR|Polymerase Chain Reaction|
|PDB|Protein Data Bank|
|RMSD|Root Mean Square Difference|
|SCOP|Structural Classification of Proteins|
|TF|Transcription Factor|
|SS|Secondary Structure|


<!--\section{Muestra de R \italics{Markdown} para tus trabajos} \label{md}
\verbatiminput{sample_markdown.Rmd}-->


# Bibliografía

